---
title: "본인이름_사례분석.Rmd"
author: "jiwon"
date: '2021 2 17 '
output: html_document
---

# 사례분석

## 1. 데이터를 로드하고 필요한 데이터 변수만을 select하여 변수명을 변경하시오. 

### 1.1. 필요한 데이터를 로드
```{r}
library(ggplot2)
library(foreign)
library(dplyr)
library(doBy)
library(readxl)
raw_welfare<-read.spss(file='inData/inData/Koweps/Koweps_hpc10_2015_beta1.sav',
                       to.data.frame=T)
welfare<-raw_welfare
View(welfare)

```

### 1.3. 변수명을 변경하다

```{r}
welfare<-rename(raw_welfare,gender=h10_g3,birth=h10_g4,marriage=h10_g10,religion=h10_g11,income=p1002_8aq1,code_job=h10_eco9,code_region=h10_reg7)

```

### 1.2. 필요한 데이터 셀렉트

```{r}

welfare<-welfare %>% 
  select(gender, birth,marriage,religion,income,code_job,code_region)


```



## 2. 1의 결과를 활용, 성별에 따른 월급 차이를 분석.
### 2.1. 이상치를 확인, 값을 처리할 것.

```{r}
table(welfare$gender,useNA='ifany')

welfare$gender
welfare$gender<-ifelse((welfare$gender!=1 & welfare$gender!=2),NA,welfare$gender)

```
### 2.2. 결측치를 확인

```{r}
table(is.na(welfare$gender))

```

### 2.3. gender가 1이면 male, 2면 female로 변경하고 gender의 타입을 factor로 변경.

```{r}
welfare$gender <- ifelse(welfare$gender==1, 'male', 'female')
welfare$gender<-factor(welfare$gender)

```
### 2.4. 성별 비율을 도표로 나타내고 그래프로 시각화

```{r}
welfare %>%
  group_by(gender) %>% 
  summarise(ratio=n()/nrow(welfare)*100) #성별 비율

ggplot(data=welfare,aes(x=gender,y=income))+
  geom_violin(na.rm=T)+
  geom_point(position='jitter',col='yellow',alpha=0.7,na.rm=T)+
  geom_boxplot(aes(fill=gender),notch=T,width=0.4,na.rm=T)

```
### 2.5. income의 최소값~결측치 등을 탐색, boxplot과 월급의 빈도그래프 시각화

```{r}
summary(welfare$income)

ggplot(welfare, aes(y=income))  +
  geom_boxplot(na.rm=T)

```
### 2.6.income이 0인 데이터는 이상치로 정하고, 이상치를 결측처리한다.

```{r}
boxplot(welfare$income)
bp <- boxplot(welfare$income)$stat
bp
table(welfare$income<=bp[1], useNA = "ifany")  #하위 이상치 벗어난 값

welfare$income<-ifelse(welfare$income<=bp[1],NA,welfare$income)
```
### 2.7. 결측치 제외 데이터를 이용, 성별에 따른 월급차이가 있는지 분석.

```{r}
welfare %>% 
  filter(!is.na(income)&!is.na(gender)) %>% 
  group_by(gender) %>% 
  summarise(mean=mean(income),
            sd=sd(income))


welfare %>% 
  filter(!is.na(income)) %>% 
  group_by(gender) %>% 
  summarise(income.mean = mean(income),
            income.sd = sd(income)) %>% 
  ggplot(aes(x=gender, y=income.mean)) +
  geom_bar(stat = 'identity') +
  labs(title="성비에 따른 평균 수입")

```

## 3. 나이와 월급의 관계 - 몇살 때 월급이 가장 많을까
### 3.1.birth, income 필드 변수의 이상치와 결측치를 확인한다
```{r}
table(is.na(welfare$birth))
table(is.na(welfare$income))

boxplot(welfare$birth)$stats
#income 이상치
mean(welfare$income,na.rm=T)+3*sd(welfare$income,na.rm=T)
mean(welfare$income,na.rm=T)-3*sd(welfare$income,na.rm=T)
#birth 이상치
mean(welfare$birth,na.rm=T)+3*sd(welfare$birth,na.rm=T)
mean(welfare$birth,na.rm=T)-3*sd(welfare$birth,na.rm=T)

(b<-boxplot(welfare$birth)$stat)
table(welfare$birth<b[1]|welfare$birth>b[5])

```
### 3.2.birth변수를 이용하여 (2015년 기준으로) 나이를 계산하고 이 값을 age 필드로 추가
```{r}
welfare$age<-2015-welfare$birth+1
boxplot(welfare$age)$stat #분포 보기기

qplot(welfare$age,binwidth=0.9)
ggplot(data=welfare,aes(age))+
  geom_bar()
ggplot(data=welfare,aes(age))+
  geom_histogram(binwidth=0.9)

```
### 3.3. x축을 나와 y축을 나이별 평균 월급의 변화로 시각화
```{r}
age_income <- welfare %>% 
  filter(!is.na(welfare$income)) %>% 
  group_by(age) %>% 
  summarise(income.mean = mean(income),
            income.sd = mean(income)) 

ggplot(age_income,aes(x=age,y=income.mean))+
  geom_bar(stat="identity")+
  geom_line()

```
### 3.4.나이에 따른 월급의 차이가 있는지 분석
```{r}
result<-aov(income~age,data=welfare)
summary(result)

fit<-lm(income~age,data=welfare)
anova(fit)

```
### 3.5.월급을 가장 많이 받는 나이대
```{r}

age_income %>% 
  arrange(-income.mean) %>% # 월급을 가장 많이 받는 나이:53
  head(1)

```

## 4. 연령대에 따른 월급 차이
### 4.1 파생변수 agegrade를 필드로 추가.
```{r}
welfare$agegrade<-ifelse(welfare$age<=30,'young',
                         ifelse(welfare$age<=60,'middle','old'))

```
### 4.2 agegrade 의 분포를 도표와 그래프로 시각화한다
```{r}
ggplot(data = welfare, aes(x = agegrade))+
  geom_bar(aes(fill=agegrade))+
  scale_x_discrete(limits=c('young','middle','old')) #순서바꾸기
```
### 4.3 연령대 별 월급의 boxplot을 시각화
```{r}

boxplot(income~agegrade,data=welfare,col=c('red','green','blue'))

ggplot(welfare,aes(x=agegrade,y=income,fill=agegrade))+
  geom_boxplot(notch=T)+
  scale_fill_manual(values=topo.colors(3))+
  coord_cartesian(ylim=c(0,2000))
```

### 4.4 연령대에 따른 월급 차이가 있는지 분석 도표
```{r}

agegrade_income <- welfare %>% 
  group_by(agegrade) %>% 
  summarise(income.mean = mean(income, na.rm=T),
            income.sd= sd(income, na.rm=T))
agegrade_income
summaryBy(income~agegrade, welfare, FUN=c(mean, sd), na.rm=T)
```

### 4.5 연령대에 따른 월급 차이가 있는지 분석 시각화
```{r}
ggplot(welfare,aes(x=agegrade,y=income))+
  geom_point(position='jitter',col='orange',alpha=0.2)+
  geom_boxplot(aes(fill=agegrade),notch=T)+
  scale_x_discrete(limits=c('young','middle','old'))+
  scale_fill_discrete(limits=c('young','middle','old'))+
  geom_rug(col='dimgray')+
  coord_cartesian(ylim=c(0,500))

```

### 4.6 연령대에 따른 월급 차이가 통계적으로 유의미한지 분석
```{r}
temp<-welfare %>% filter(!is.na(income))
result<-aov(income~agegrade,data=temp)
summary(result)

```

## 5.성별에 따른 월급차이는 연령대별로 다를까?
### 5.1 결측치 확인
```{r}
table(is.na(welfare$gender))
table(is.na(welfare$agegrade))
table(is.na(welfare$income))

```

### 5.2 연령대별, 성별 월급의 평균과 표준편차, 빈도를 출력
```{r}

library(doBy)
summaryBy(income~agegrade,data=welfare,FUN=c(mean,sd),na.rm=T)
summaryBy(gender~agegrade,data=welfare,FUN=c(mean,sd),na.rm=T)

gender_agegrade_income<-welfare %>% 
  filter(!is.na(income)) %>% 
  group_by(agegrade,gender) %>% 
  summarise(income.mean=mean(income),
            income.sd=sd(income),
            n=n())
gender_agegrade_income

```

### 5.3 성별에 따른 월급의차이가 연령대별로 다른지 시각화
```{r}
ggplot(gender_agegrade_income, aes(x=gender, y=income.mean)) +
  geom_col(aes(fill=gender))+
  facet_wrap(~agegrade) +
  theme(legend.position = "none")

```

##6. 나이에 따른  성별 월급 차이 분석
### 6.1 나이와 성별로 그룹하여 월급평균, 월급표준편차, 월급중앙값, 최소값, 빈도 출력
```{r}
gender_age_income<-welfare %>% 
  filter(!is.na(welfare$income)) %>% 
  group_by(age,gender) %>% 
  summarise(income.mean=mean(income),
            income.sd=sd(income),
            income.median=median(income),
            income.min=min(income),
            income.max=max(income),
            n=n())
gender_age_income

```

### 6.2나이에 따른 월급 평균의 추이
```{r}
ggplot(gender_age_income,aes(x=age,y=income.mean,col=gender))+
  geom_line()

```

##7. 직업별 월급 차이
### 7.1 직업별 월급 평균, 표준편차, 빈도를 평균 월급 순으로 정렬하여 출력.
```{r}
job_list<-read_excel("inData/inData/koweps/koweps_Codebook.xlsx",
                     col_names=T, sheet=2)
welfare<-left_join(welfare,job_list,id='code_job')

job_income<-welfare %>% 
  filter(!is.na(welfare$income)) %>% 
  group_by(job) %>% 
  summarise(income.mean=mean(income),
            income.sd=sd(income),
            n=n()) %>% 
  arrange(-income.mean) %>% 
  head(10) 
job_income

```

### 7.2 상위 소득 10개 직업군 출력
```{r}

job_income<-welfare %>% 
  filter(!is.na(welfare$income)) %>% 
  group_by(job) %>% 
  summarise(income.mean=mean(income),
            income.sd=sd(income),
            n=n()) %>% 
  arrange(-income.mean) %>% 
  head(10) 
job_income


ggplot(data=job_income,aes(x=income.mean,y=reorder(job,income.mean)))+
  geom_col()+
  labs(title='상위소득 10개 직업군',x='직업',y='평균소득')

ggsave("outData/top10.png")
```

## 8. 성별 직업 빈도
### 8.1 여성 최빈 직업 top10
```{r}
job_female<-welfare %>% 
  filter(!is.na(welfare$job)&gender=='female') %>% 
  group_by(job) %>% 
  summarise(cnt=n()) %>%
  arrange(desc(cnt)) %>% 
  head(10)

job_female

```

### 8.2 여성 최빈 직업 top10
```{r}
job_male<-welfare %>% 
  filter(!is.na(welfare$job)&gender=='male') %>% 
  group_by(job) %>% 
  summarise(cnt=n()) %>%
  arrange(-cnt) %>% 
  head(10)

job_male

```

## 9. 종교 유무에 따른 이혼율 
### 9.1. 이상치 및 결측치 확인
```{r}
table(welfare$religion, useNA = "ifany")
table(welfare$religion, exclude = NULL)
table(is.na(welfare$religion))

```

### 9.2. 1은 종교-유, 2는 종교-무로 데이터 변경
```{r}
welfare$religion <- ifelse(welfare$religion==1, '종교-유','종교-무')

```

### 9.3. 종교 유무의 빈도를 시각화
```{r}
ggplot(welfare, aes(x=religion,fill=religion)) +
  geom_bar()+
  theme(legend.position ="none")

```

### 9.4. 혼인 상태인 marriage에 따라, 파생변수 marriage_group 추가
```{r}

welfare <- welfare %>%
  mutate(marriage_group = ifelse(marriage ==1, "기혼",
                           ifelse(marriage ==3, "이혼",NA )))
```

### 9.5. 종교유무에 따른 이혼률 분석
```{r}
temp<-welfare %>% 
  filter(!is.na(marriage_group)&!is.na(religion))
View(temp)
#도표..
table(temp$religion,temp$marriage_group)
#시각화
religion_marriage<-welfare %>% 
  filter(!is.na(marriage_group)) %>% 
  group_by(religion,marriage_group) %>% 
  summarise(n=n()) %>%
  mutate(tot_group=sum(n)) %>% 
  mutate(pct=round(n/tot_group*100,1))
religion_marriage  

var.test(data=temp,marriage~religion)
t.test(data=temp,marriage~religion,var.equal=F) 

```

### 9.6. 분석한 결과를 도표와 그래프로 시각화
```{r}
ggplot(data=religion_marriage,aes(x=religion,y=n,fill=marriage_group))+
  geom_col(position='dodge')

```

## 10. 지역별 연령대 비율 ; 노년층이 많은 지역
### 10.1. 결측치 확인
```{r}
table(welfare$code_region,useNA='ifany')
table(!is.na(welfare$agegrade))
table(!is.na(welfare$code_region))
```

### 10.2. region파생변수 추가
```{r}
region_list <- data.frame(code_region = c(1:7),
                          region=c('서울',
                                   '수도권(인천/경기)',
                                   '부산/경남/울산',
                                   '대구/경북',
                                   '대전/충남',
                                   '강원/충북',
                                   '광주/전남/전북/제주도'))
welfare <- left_join(welfare, region_list, by="code_region")
```

### 10.3. 지역별 연령대 비율을 분석한 도표 및 그래프
```{r}
region_agegrade<-welfare %>% 
  group_by(region, agegrade) %>% 
  summarise(n = n()) %>%   
  mutate(tot_group = sum(n)) %>% 
  mutate(pct = round(n/tot_group*100, 2)) 

ggplot(data=region_agegrade, aes(x=reorder(region, n), y=n, fill=agegrade)) + 
  geom_col(position = 'dodge') +
  theme(axis.text.x = element_text(angle = 45, vjust=0.7))

# 지역별 연령대 비율
ggplot(data=region_agegrade, aes(x=reorder(region, n), y=pct, fill=agegrade)) + 
  geom_col(position = 'dodge') +
  theme(axis.text.x = element_text(angle=45, vjust=0.5)) 


```

### 10.4. 노년층이 많은 지역
```{r}
oldagegrade_region <- region_agegrade %>%
  filter(agegrade=='old') %>%
  arrange(desc(pct))
oldagegrade_region

ggplot(data=oldagegrade_region, 
       aes(x = pct, y=reorder(region, pct))) +geom_col()



```
